台灣台中地方法院刑事判決　　　　　　　　　　　　九十三年度易字第一六九號
　　公　訴　人　台灣台中地方法院檢察署檢察官
　　被　　　告　丙○○
右列被告因贓物案件，經檢察官提起公訴（九十三年度偵字第五八三四號），本院判
決如左：
    主  文
丙○○收受贓物，累犯，處有期徒刑玖月。
    事  實
一、丙○○曾因違反肅清煙毒條例、麻醉藥品管理條例、竊盜等案件，經台灣高等法
    院台中分院及本院分別判處有期徒刑三年二月、四月、一年二月，經合併定應執
    行有期徒刑四年三月，於民國八十七年七月十七日假釋出監，八十八年八月二十
    六日又因竊盜案件，經本院判處有期徒刑七月確定，經撤銷前開假釋，執行殘刑
    二年三月十日，再於前開有期徒刑七月接續執行，甫於九十一年八月十一日縮短
    刑期執行完畢，詎其仍不知悔改，於九十二年十一月二十二日下午一時許，明知
    綽號「阿誠」之年籍姓名不詳男子，借予其使用而交付之車牌號碼ＡＣ─六三六
    五號自小客貨車一輛（為甲○○所有，於九十二年十一月二十二日凌晨零時至上
    午八時之間，在台中市○區○○街二一三號前失竊）及該自小客貨車前方懸掛Ｐ
    Ｄ─六八二○號車牌一面（為乙○○所有，於九十二年十一月二十二日下午一時
    丙○○為警查獲前半年間之不詳時間，在台中縣神岡鄉○○村○○路二○○巷九
    弄五號旁失竊），均係無正當來源之贓物，竟基於收受贓物之故意，在台中縣石
    岡鄉○○街二十三之一號前，向綽號「阿誠」之人借用而予收受，嗣於同日下午
    一時二十分許，在台中縣石岡鄉○○街二十三之一號前為警發現，丙○○察覺有
    員警上前來盤問，即刻逃逸，留下不知情之友人戊○○（另由檢察官為不起訴處
    分）乘坐於自小客貨車右前座處，而為警查獲。
二、案經台灣台中地方法院檢察署檢察官自動檢舉偵查起訴。
    理  由
一、訊據被告丙○○坦承於前揭時地向綽號「阿誠」者收受前揭車輛及車牌，嗣為警
    發覺後逃逸等事實，惟矢口否認有何收受贓物犯行，辯稱：伊並不曉得前揭車輛
    及車牌係來源不明的贓物，伊係因施用毒品恐為警查獲而逃逸云云。經查：
（一）車牌號碼ＡＣ─六三六五號自小客貨車一輛為甲○○所有，於九十二年十一月
      二十二日凌晨零時至上午八時之間，在台中市○區○○街二一三號前失竊，前
      揭自小客貨車前方懸掛之ＰＤ─六八二○號之車牌一面，為乙○○於九十二年
      十一月二十二日下午一時被告為警查獲前半年間之不詳時間，在台中縣神岡鄉
      ○○村○○路二○○巷九弄五號旁失竊等情，業據證人甲○○、乙○○於警詢
      及本院審理中證述甚詳，並有贓物認領據二紙在卷足憑，前開車輛、車牌均係
      屬贓物，應無疑義。
（二）證人即本案查獲之警員丁○○於本院證稱：本件查獲時，戊○○坐在駕駛座旁
      邊的乘客座，被告則蹲在駕駛座外面的車門，伊靠近他們後，被告就馬上站起
      來，伊上前盤問被告車子何人所有，並向被告要車子行照等物，被告稱其行照
      放在工寮裡面，伊叫被告去拿，被告就藉機跑掉，在被告蹲的位置腳旁邊地上
      有衛生紙、一支黑色簽字筆、扳手等物，而前揭自小客貨車車身號碼被以不明
      白色塗劑塗掉，車身已被黑色簽字筆改塗為ＰＤ六八二○號，且所遺留之扳手
      與懸掛車牌螺絲所須用工具之大小相符，遺留於現場之衛生紙有擦拭車門遺留
      下來的痕跡，駕駛座旁邊的車門也有被衛生紙擦過的痕跡等語，證人甲○○於
      本院證稱：伊所有之前揭車輛，左側車門旁車號被以白色塗料塗掉部分，原載
      有伊原有的車號ＡＣ六三六五號，嗣領回該車時候，右側車門遭他人填載ＰＤ
      六八二○的車號等語，此外，並有為警查獲後之前揭車輛照片六幀在卷可按，
      依該第一幀照片所示，前揭車輛右前側車門有以簽字筆所書寫之「ＰＤ六八二
      ○」字樣，且前方已改懸掛ＰＤ六八二○號車牌一面，依第二幀照片所示，其
      左前側門有以白色塗料塗抹之痕跡，依第三幀照片所示，其後方車牌已遭拆卸
      ，依第四、五幀照片所示，原ＡＣ─六三六五號車牌二面已遭拆卸置放於前揭
      車輛內，依第六幀照片所示，現場遺留有黑色簽字筆一支、扳手二支（九十二
      年度偵字第二三○三五號卷第十七、十八頁參照），是綜合前揭證人及查獲後
      前揭車輛之情況觀察，堪認被告應係持前揭衛生紙、塗料、扳手、簽字筆等工
      具，適於拆卸換裝車牌及塗抹車身上車牌號碼之際為警查獲。查車牌及車身上
      之車牌號碼，均係與車輛相結合之車籍資料，且被告僅係向他人借用車輛，苟
      非被告對前揭車輛係屬贓物有所認識，為避免遭警查緝，其斷無擅自更換塗改
      前揭車牌及車身車牌號碼之必要。又證人乙○○於警詢證稱：伊所有之前揭車
      牌及車輛，已長期閑置近六個月之時間，伊係經警通知始知遭竊等語，衡諸常
      情，此類長期閑置未使用車輛之車牌，因價值非高，依一般人之判斷，堪認車
      主於車牌失竊後，報案之可能性較低，故使用贓車而懸掛該等車牌，即或可避
      免為警查獲，而被告主觀上既係為避免為警查獲而更換懸掛之車牌，故被告對
      該車牌前揭來源及原使用情形，係竊盜自閑置車輛所來，原所有人報警之可能
      性較低等情，亦顯有認識。
（三）被告雖聲請傳喚證人戊○○為其有利之證明，證人戊○○並於本院證稱：「我
      與被告走到查獲地點，我就先上車等被告，被告開車門，我聽被告說『車子髒
      的，他在擦』，後來警察就來了」等語，惟此與證人於警詢所稱：「我坐上乘
      客座，阿文（即被告）蹲在駕駛座旁邊不知做何事，後來警察就來了」等語顯
      與不符，再被告係為塗抹車身號碼而蹲於車身旁已如前述，從而證人戊○○之
      證詞自不足為被告有利之認定。
（四）綜上所述，被告主觀上顯有認識前揭車輛、車牌係屬贓物，乃被告其竟圖便利
      ，借用而予以收受，被告具收受贓物之犯罪故意甚明，被告所辯，無非事後卸
      責之詞，委無足採，事證明確，其犯行堪予認定，應依法予以論科。
二、核被告所為，係犯刑法第三百四十九條第一項之收受贓物罪。又贓物罪所保護之
    法益係財產監督權，被告同時同地收受甲○○、乙○○二人之財物，自屬侵害彼
    二人之財產監督權法益，其以一行為觸犯數罪名，為想像競合犯，應從一重處斷
    。被告曾因違反肅清煙毒條例、麻醉藥品管理條例、竊盜等案件，經台灣高等法
    院台中分院及本院分別判處有期徒刑三年二月、四月、一年二月，經合併定應執
    行有期徒刑四年三月，於八十七年七月十七日假釋出監，八十八年八月二十六日
    又因竊盜案件，經本院判處有期徒刑七月確定，經撤銷前開假釋，執行殘刑二年
    三月十日，再於前開有期徒刑七月接續執行，甫於九十一年八月十一日縮短刑期
    執行完畢等情，此有台灣台中地方法院檢察署刑案資料查註紀錄表、台灣高等法
    院被告全國前案紀錄表、法務部刑案人犯在監所報表各一份在卷可按，其受有期
    徒刑執行完畢後，五年以內再犯本件有期徒刑以上之罪，為累犯，應依法加重其
    刑。審酌被告收受贓物之時間非長，前開車輛、車牌亦經被害人領回，所生之損
    害非鉅，惟其收受來源不明之物使用，助長竊盜歪風，致使贓物追索困難，且本
    案至臻明確，惟被告犯後於檢察官偵查中先否認有於本案查獲時、地在場之事實
    （九十三年三月三日偵訊筆錄參照），嗣經證人戊○○、丁○○等於偵查中指證
    後，始坦承於為警查獲時逃逸，惟迨至本院審理中猶以前揭飾詞置辯，參酌其素
    行不佳，足徵其狡黠之惡性，而刑罰在目的上，有行為的報應與社會防衛及行為
    人之矯治，本案自被害法益衡量，被告之犯罪情節、手段等固非嚴重，惟自社會
    防衛及矯治被告之目的觀察，非處以較重之刑，無足矯治被告之惡性，公訴人對
    被告求處六月有期徒刑容有過輕，本院綜合前揭一切情狀，爰對被告量處如主文
    所示之刑。
據上論斷，應依刑事訴訟法第二百九十九條第一項前段，刑法第三百四十九條第一項
、第四十七條，罰金罰鍰提高標準條例第一條前段，判決如主文。
中      華      民      國      九十三   年       六      月  二十九   日
                                    台灣台中地方法院刑事第十一庭
                                          審判長法  官  蔡  名  曜
                                                法  官  蔡  美  華
                                                法  官  郭  書  豪
右正本證明與原本無異。
如不服本判決應於收受送達後十日內向本院提出上訴書狀，其未敘述上訴之理由者並
得於提起上訴後十日內向本院補提理由書（均須按他造當事人之人數附繕本）。
                                                書記官
中      華      民      國      九十三   年       六      月   二十九   日
附錄法條：
中華民國刑法第三百四十九條
收受贓物者，處三年以下有期徒刑、拘役或五百元以下罰金。
搬運、寄藏、故買贓物或為擔保者，處五年以下有期徒刑、拘役或科或併
科一千元以下罰金。
因贓物變得之財物，以贓物論。
